# 委托投资账务处理的问题

提问人：不想审计 时间：2011-03-01 14:51:19
A公司拟投资于B公司，但法律对单个股东对B公司投资比例有限制，为规避该限制，A公司与其他企业签定委托投资协议，委托其他企业投资于B公司，对A公司而言，该投资应如何列帐更恰当？

回答人：chenyiwei
要关注是否存在一份足够严密的代持股协议，确保与标的股权相关的表决权、参与分红权、参与清算权、转让权等股东权利和义务均由A公司享有和承担。可咨询律师的意见，并考虑“最高人民法院关于适用《中华人民共和国公司法》若干问题的规定[三]”（法释[2011]3号）和参照《关于规范国有企业境外投资中个人代持股份有关问题的通知》（财企[2010]24号）等相关规定的影响。
在此前提下，可以基于实质重于形式原则将委托他人代持的股权作为本企业的一项投资，与本企业所持B企业的其他股权一并核算。

回答人：chenyiwei
回复 cherishfei 的帖子
这里始终会有一个实质和形式孰轻孰重的问题。现行会计准则体系是建立在证券市场高度发达的背景下，以股东（尤其是不直接参与经营活动的股东）作为首要的财务会计信息使用人的基础之上，以满足这些信息使用人投资决策对信息的需求作为首要目标的。在此前提下，实质重于形式也就成为了会计的一项重要的基本原则。